臺灣宜蘭地方法院刑事判決　　　　　　　 96年度易字第262號
公　訴　人　臺灣宜蘭地方法院檢察署檢察官
被　　　告　甲○○
上列被告因竊盜案件，經檢察官提起公訴（96年度偵字第2141號
、第2352號），經本院裁定以簡式審判程序審理，判決如下：
    主  文
甲○○犯如附表編號1至3所示之罪，均累犯，各處如附表編號1
至3所示之刑，如易科罰金，均以新臺幣壹仟元折算壹日。應執
行拘役壹佰貳拾日，如易科罰金，以新臺幣壹仟元折算壹日。
    事實及理由
一、構成犯罪事實：
    甲○○於民國96年間因竊盜案件，經法院判處有期徒刑4月
    確定，並於96年2月13日易科罰金執行完畢。詎其不知悔改
    ，仍意圖為自己不法之所有，分別於附表編號1至3所示時間
    、地點，以附表編號1至3所示方式，徒手竊取附表編號1至3
    所示被害人如附表編號1至3所示財物。
二、認定犯罪事實所憑之證據及理由：
（一）被告甲○○於警詢、偵查、本院審理中之自白。
（二）證人丙○○、陳仚、乙○○於警詢中之證詞。
（三）收銀機統一發票收執聯2紙。
（四）查獲物品照片17幀。
（五）贓物認領保管單3紙。
（六）上開（二）至（五）所示證據，足以佐證被告首開自白與
      事實相符。
三、論罪科刑之理由：
（一）被告甲○○所為，均係犯刑法第320條第1項之竊盜罪。
（二）被告所犯附表編號1至3所示之罪間，犯意各別，行為互殊
      ，應予分論併罰。又按刑法上之接續犯，係指以單一行為
      ，經數個階段，持續侵害同一法益而言（最高法院70年台
      上字第2898號判例要旨參照）。本件被告所犯附表編號2
      、3所示之罪，係竊取不同被害人之財物，侵害兩個財產
      法益，自屬兩個單一之犯罪，兩者之間，殊無接續關係，
      故公訴人認附表編號2、3所示之罪應論以接續犯，容有未
      洽，併此敘明。
（三）被告於96年間因竊盜案件，經法院判處有期徒刑4月確定
      ，並於96年2月13日易科罰金執行完畢，此有臺灣高等法
      院被告前案紀錄表1份在卷可參，其於5年以內分別故意再
      犯附表編號1至3所示有期徒刑以上之罪，均應依刑法第47
      條第1項規定，各論以累犯，並加重其刑。
（四）按行為時因精神障礙或其他心智缺陷，致不能辨識其行為
      違法或欠缺依其辨識而行為之能力者，不罰。行為時因前
      項之原因，致其辨識行為違法或依其辨識而行為之能力，
      顯著減低者，得減輕其刑。前二項規定，於因故意或過失
      自行招致者，不適用之，刑法第19條定有明文。查本件被
      告於本院95年度易字第55號竊盜案件審理中，雖經本院囑
      託財團法人羅許基金會羅東博愛醫院鑑定被告自95年12月
      2日至95年12月20日為竊盜行為時之精神狀態，鑑定結果
      認：被告在21歲左右有吸膠與使用安非他命及海洛因紀錄
      ，也有多年酗酒、抽煙及吃檳榔的物質濫用史，目前仍有
      酒精及安眠鎮靜藥物過量使用問題，臨床上也有憂鬱症狀
      及長期失眠情形，在物質使用後的狀態有失憶、認知功能
      缺損情形，故平時精神狀態達精神耗弱程度，此有該院95
      年6月28日（95）羅博醫字第2006060218號函附精神鑑定
      報告書1份在卷可參（見本院卷第31頁至第33頁），並經
      本院調取上開卷宗核閱無訛。惟被告於本院審理中自承：
      「我服用安眠藥，該藥物作用會不省人事，有時醫師叫我
      吃2顆，但服用2顆沒有用，所以一直增加，我曾經吃到10
      0顆。之前我曾經犯下多起竊盜案件，是因服用這類安眠
      藥造成，我之前被法院判竊盜罪後，我知悉服用這類安眠
      藥會導致我神智不清而為竊盜行為。」等語（見本院卷第
      23頁至第24頁），顯見被告服用藥物前，可理解其藥物使
      用後可能發生之效果及對自身行為產生影響，仍濫用藥物
      而為本件附表編號1至3所示竊盜行為，因此該行為係因被
      告故意自行招致，依刑法第19條第3項規定，尚難以被告
      於附表編號1至3所示竊盜行為前有服用藥物等情，減輕其
      刑。
（五）審酌被告有多次竊盜之犯罪前科，有臺灣高等法院被告前
      案紀錄表1份在卷可參，素行不佳，甫於96年2月13日因竊
      盜案件易科罰金執行完畢，即再犯本案，且其明知服用藥
      物後，會有竊取他人物品之行為，仍濫用藥物，而於本案
      多次竊取他人財物，影響社會安寧秩序，惟考量被告已與
      附表編號1至3所示被害人達成民事和解事宜，此有和解書
      3紙在卷可參（見本院卷第27頁至第30頁），及被告於犯
      罪後坦承犯行，態度良好等一切情狀，各量處如附表編號
      1至3所示之刑，併諭知易科罰金之折算標準，並定如主文
      所示應執行之刑。
四、適用之法律：
（一）程序法方面：刑事訴訟法第273條之1第1項、第299條第1
      項前段、第310條之2。
（二）實體法方面：第320條第1項、第51條第6款、第47條第1項
      、第41條第1項前段，刑法施行法第1條之1。
本案經檢察官沈念祖到庭執行職務。
中　　華　　民　　國　　96　　年　　 8　　月　　13　　日
                  刑事第四庭   法  官  蘇錦秀
以上正本證明與原本無異。
如不服本判決應於收受本判決後10日內向本院提出上訴書狀，並
應敘述具體理由。若未敘述理由者，應於上訴期間屆滿後20日內
向本院補提理由書狀（均須按他造當事人之人數附繕本）。
                               書記官　葉瑩庭
中　　華　　民　　國　　96　　年　　 8　　月　　13　　日
附表：
┌──┬───────┬──────┬──────┬───┬────┬─────────┬─────┐
│編號│  犯罪時間    │  犯罪地點  │  犯罪方法  │被害人│犯罪所得│所犯法條、罪名    │所宣告之刑│
│    │              │            │            │      │        │                  │          │
├──┼───────┼──────┼──────┼───┼────┼─────────┼─────┤
│ 1  │96年5月25日20 │宜蘭縣羅東鎮│至該超市內購│丙○○│富士接著│刑法第320條第1項之│拘役50日，│
│    │時30分許      │南昌街53巷6 │買台鳳牌鳳梨│      │劑14條、│竊盜罪。          │如易科罰金│
│    │              │之3號「金福 │1罐，趁店員 │      │同榮豆鼓│                  │，以新臺幣│
│    │              │德超市」    │丙○○未注意│      │紅燒鰻4 │                  │1,000元折 │
│    │              │            │之際徒手竊取│      │罐、蒂克│                  │算1日。   │
│    │              │            │財物。      │      │強力潔齒│                  │          │
│    │              │            │            │      │劑2罐、 │                  │          │
│    │              │            │            │      │味全花瓜│                  │          │
│    │              │            │            │      │（100公 │                  │          │
│    │              │            │            │      │克）2罐 │                  │          │
│    │              │            │            │      │、味全花│                  │          │
│    │              │            │            │      │瓜（450 │                  │          │
│    │              │            │            │      │公克）1 │                  │          │
│    │              │            │            │      │罐、海倫│                  │          │
│    │              │            │            │      │仙度絲洗│                  │          │
│    │              │            │            │      │髮乳1瓶 │                  │          │
│    │              │            │            │      │、紅豆1 │                  │          │
│    │              │            │            │      │包。    │                  │          │
├──┼───────┼──────┼──────┼───┼────┼─────────┼─────┤
│ 2  │96年6月10日19 │宜蘭縣羅東鎮│至該超商內購│陳仚│活力養生│刑法第320條第1項之│拘役50日，│
│    │時15分許      │公正路373號1│買比非多2瓶 │      │飲2瓶、 │竊盜罪。          │如易科罰金│
│    │              │樓「統一超商│，趁店員陳仚│      │紅豆1包 │                  │，以新臺幣│
│    │              │」          │未注意之際│      │、綠豆1 │                  │1,000元折 │
│    │              │            │徒手竊取財物│      │包、紅糖│                  │算1日。   │
│    │              │            │。          │      │1包、老 │                  │          │
│    │              │            │            │      │船長紅燒│                  │          │
│    │              │            │            │      │魚罐頭3 │                  │          │
│    │              │            │            │      │罐、蜜妮│                  │          │
│    │              │            │            │      │深層卸妝│                  │          │
│    │              │            │            │      │棉2包、 │                  │          │
│    │              │            │            │      │AIR SILK│                  │          │
│    │              │            │            │      │2瓶、優 │                  │          │
│    │              │            │            │      │酪乳2瓶 │                  │          │
│    │              │            │            │      │、健康食│                  │          │
│    │              │            │            │      │品2瓶。 │                  │          │
├──┼───────┼──────┼──────┼───┼────┼─────────┼─────┤
│ 3  │96年6月10日19 │宜蘭縣羅東鎮│至店內趁店主│乙○○│吊盆1個 │刑法第320條第1項之│拘役30日，│
│    │時40許        │四育路99號「│乙○○未注意│      │、花盆用│竊盜罪。          │如易科罰金│
│    │              │建林花藝」  │之際，徒手竊│      │底盤3個 │                  │，以新臺幣│
│    │              │            │取物品。    │      │、裝飾用│                  │1,000元折 │
│    │              │            │            │      │彩石3包 │                  │算1日。   │
└──┴───────┴──────┴──────┴───┴────┴─────────┴─────┘
【附錄本案論罪科刑法條】
★刑法第320條第1項：
意圖為自己或第三人不法之所有，而竊取他人之動產者，為竊盜
罪，處5年以下有期徒刑、拘役或500元以下罰金。
